【裁判字號】    90,上易,2697
【裁判日期】    900831
【裁判案由】    竊盜
【裁判全文】
臺灣高等法院刑事判決                           九十年度上易字第二六九七號
    上  訴  人
    即  被  告  甲○○
右上訴人因竊盜案件，不服臺灣基隆地方法院九十年度易字第十八號，中華民國九十
年五月十八日第一審判決（起訴案號：臺灣基隆地方法院檢察署八十九年度偵字第五
○九○號，併辦案號：九十年度偵字第一二三號、第一六五號、第七○四號），提起
上訴，審理中檢察官另移請併辦（併辦案號：九十年度偵字第二九五七號），本院判
決如左：
    主  文
原判決撤銷。
甲○○連續結夥三人以上，於夜間侵入住宅竊盜，累犯，處有期徒刑貳年。扣案之鑰
匙一支沒收。
    事  實
一、甲○○曾於民國八十四年六月間，因竊盜等案件，經臺灣基隆地方法院判處有期
    徒刑七月，緩刑三年確定；復於八十五年九月間，因詐欺案件，經臺灣板橋地方
    法院判處有期徒刑四月確定；後案先行執行，並於八十六年一月五日執行完畢。
    前案緩刑撤銷後，再次送監執行，於八十六年十一月二十七日，因縮短刑期而執
    行完畢。詎其因家有傷殘人士而入不敷出，竟意圖為自己不法之所有，基於概括
    之犯意，而為下列之犯行：
（一）於八十九年十一月十三日下午一時許，在基隆市○○路四十六號前，趁車主疏
      未取下鑰匙之機會，竊取丁○○所有之ＭＯＮ─九三五號重機車；得手後，供
      己騎用。八十九年十二月三十一日下午一時四十五分許，在基隆市○○路七十
      四號前，為警查獲。
（二）於八十九年十二月十日下午一時三十分許，在基隆市○○路七十巷口，趁車主
      葉辛義下車用餐而窗戶未關之機會，竊取葉辛義所有而置於該ＤＸ─九三九號
      營業小客車內之皮包一個（內有行動電話一支及新台幣二千五百元等物）；得
      手後，正欲逃去時，適為葉辛義發覺而呼喚，經路人協助而當場加以逮捕並即
      報警處理。
（三）於八十九年十二月二十一日下午四時許，在基隆市○○路一五○號八樓孟諭實
      業公司，趁其同事丙○○不注意之際，在辦公桌抽屜內，竊取丙○○所有之中
      國信託公司、台北區中小企業銀行之金融卡各一張；得手後，基於由自動提款
      機，輸入密碼詐領存款之概括犯意，旋於翌（二十二）日上午十一時許，至基
      隆市○○路一五六號中央信託局，先以台北區中小企業銀行之金融卡，由自動
      提款機，輸入其預先探知之密碼，而盜領丙○○之存款一萬元；再以中國信託
      公司之金融卡，由自動提款機，接續四次輸入其預先知悉之密碼，而接續盜領
      丙○○之存款共七萬元；九十年一月二日，再以中國信託公司金融卡提款，依
      相同之手法，而接續三次盜領丙○○之存款共五萬元；均於得手後，供其家庭
      支出之用。九十年一月三日中午十二時許，在該公司而為警查獲。
（四）於九十年一月十三日下午六時許，前往基隆市○○區○○路十二號復興銀樓，
      冒名為「吳文龍」，佯稱準備結婚而選購男用鑽戒；當該銀樓負責人乙○○取
      出三只鑽戒供其挑選時，其乃將其中一只鑽戒（重五二分，價值約五萬元）套
      上左手無名指，再趁機取下而以左手壓在桌上，並再假裝套用另二只鑽戒而嫌
      其不美，旋趁乙○○不察之際，謊稱有急事而盜取該鑽戒得手，並即匆匆離去
      ；經乙○○自監視錄影帶發覺有異而報警，經警於九十年二月一日晚間，在其
      住處而查獲。
（五）於九十年六月二十二日凌晨四時許夜間，夥同不詳姓名綽號「誌誠」及林志文
      之成年男子，前往台北縣瑞芳鎮○○路五十九之一號李進益所經營之榮欽水果
      行兼住處，由甲○○及綽號「誌誠」二人在門口把風，林志文之男子以其自備
      之鑰匙開啟大門鐵捲門侵入竊得五千元後逃逸。
（六）於九十年七月三日凌晨四時許夜間，夥同不詳姓名綽號「誌誠」及林志文之成
      年男子，前往台北縣瑞芳鎮○○路五十九之一號李進益所經營之榮欽水果行兼
      住處，以前開相同之手法，再次行竊五千元得逞。
（七）於九十年七月十三日凌晨四時三十分許夜間，又夥同不詳姓名綽號「誌誠」及
      林志文之成年男子，前往台北縣瑞芳鎮○○路五十九之一號李進益所經營之榮
      欽水果行兼住處，先由林志文之男子以其自備之鑰匙開啟大門鐵捲門後，林志
      文及綽號「誌誠」二人在門口把風，推由甲○○侵入，竊得置於冰箱上之零錢
      一袋計一千五百四十五元得逞，欲離開現場之際，為埋伏之員警當場查獲，並
      扣得零錢一袋計一千五百四十五元及林志文之男子所有供行竊用之鑰匙一支，
      另不詳姓名已成年綽號「誌誠」及林志文之男子則先行逃逸。
二、案經基隆市警察局移送、基隆市警察局第二分局、第三分局分別報請台灣基隆地
    方法院檢察署檢察官偵查起訴移送併案審理，本院審理中另移請併案審理。
     理  由
一、上訴人即被告之供述及其辯解：
    被告經合法傳喚未到庭，據其以前陳述，坦承對於右揭事實一之（二）、（三）
    、（五）、（六）、（七）所載犯行；惟矢口否認其有前述事實一之（一）、（
    四）部分之犯行，對該事實一之（一）部分，辯稱：該機車係其於八十九年十一
    月二十七日，向其友陳家齊所借用，並非其所竊取云云；對該事實一之（四）部
    分，辯稱：其選購後不滿意而離去，並未竊取該鑽戒云云。
二、認定犯罪事實所憑之證據及其理由：
（一）右揭事實一之（二）、（三）、（五）、（六）、（七）部分，業據被告甲○○分別於警訊、偵查及原審審理中坦承不諱，核與被害人葉辛義、丙○○、李
      進益所供述之情節相符，並有贓物認領保管收據及提款明細表各二紙在卷可稽
      ，被告自白部分，應認與事實相符，足堪採信。
（二）右揭事實一之（一）部分，業經被害人丁○○指述歷歷，並有贓物認領保管收
      據一紙在卷可稽；而被告所供台北縣三重市○○街一七八巷六十八之一號陳家
      齊之住處，經原審傳喚結果，並無該住址，有卷附郵務送達公文封記明上情可
      考；其所辯無從查證，尚難遽採。
（三）右揭事實一之（四）部分，業經被害人乙○○指述綦詳，核與證人黃台娘所述
      情節相符，並有錄影帶一捲扣案可憑；何況，被告於警訊時，先則供稱該鑽戒
      掉出門外，其又接獲未婚妻電話，才匆匆離去云云，繼則供稱其將鑽戒取下後
      ，放在桌上，老闆有看到云云，前後矛盾，已無可置信；被告既冒名前往挑選
      鑽戒，又突然匆匆離去，事實上也未結婚，其所辯又如何可信？再者，被告係
      以左手壓在桌上而試戴鑽戒，並嫌東嫌西等情，業據在場證人黃台娘證明屬實
      ；既有三只鑽戒提供被告試戴，則舉起左手至一定之高度而試戴之，在試戴後
      會左右轉動而細細觀察，始合常情，任何人均難有左手始終壓在桌面之動作；
      被告有此動作，顯係當時業已趁隙將其中一鑽戒壓在手下，準備隨時收手而盜
      取之，甚明。其所辯自難採信。
（四）綜上，被告所犯事證明確，其犯行洵堪認定。
三、核被告關於事實一之（一）、（二）、（三）、（四）所為，係犯刑法第三百二
    十條第一項之竊盜罪，事實一之（五）、（六）、（七）所為，係犯刑法第三百
    二十一條第一項第一款、第四款之加重竊盜罪；於事實一之（三）所為，另犯刑
    法第三百三十九條之二第一項之由自動付款設備取得他人之物罪。公訴意旨雖未
    論及移送併案審理部分之事實〔即事實一之（一）、（三）、（四）、（五）、
    （六）、（七）所載犯行〕，然該部分與起訴部分〔即事實一之（二）所載犯行
    〕既具有連續犯之關係，為裁判上一罪，自為起訴效力所及，本院自應併予審判
    。事實一之（五）、（六）、（七），被告與不詳姓名綽號「誌誠」及林志文之
    成年男子間，具有犯意之聯絡及行為之分擔，均為共同正犯。於事實一之（三）
    所示八十九年十二月二十二日上午十一時許，至基隆市○○路一五六號中央信託
    局以中國信託公司之金融卡，由自動提款機，四次輸入其預先知悉之密碼，而盜
    領丙○○之存款共七萬元；九十年一月二日，再以中國信託公司金融卡提款，依
    相同之手法，三次盜領丙○○之存款共五萬元，其以該金融卡提款雖有數次，惟
    因自動提款機對該金融卡均有每日每次提款最高額度之限制，故以該金融卡在當
    日之內，數次將存款提出，為接續行為。其於八十九年十二月二十二日上午十一
    時許，先以台北區中小企業銀行之金融卡，再以中國信託公司之金融卡，由自動
    提款機提款，復於九十年一月二日，再以中國信託公司金融卡提款，三次犯行，
    時間緊接，觸犯罪構成要件相同之罪名，顯係基於概括之犯意為之，為連續犯，
    以刑法第三百三十九條之二第一項之由自動付款設備取得他人之物一罪論，並加
    重其刑。本項所犯刑法第三百二十條第一項之竊盜罪及同法第三百三十九條之二
    第一項之由自動付款設備取得他人之物罪間，有方法結果之牽連關係，應從較重
    之刑法第三百二十條第一項之竊盜罪處斷。被告先後多次竊盜行為，時間緊接，
    犯罪構成要件相同，顯係基於概括之犯意為之，為連續犯，應論以刑法第三百二
    十一條第一項第一款、第四款之加重竊盜罪一罪並加重其刑。被告前曾受前述有
    期徒刑之執行，已據被告供明，並有臺灣基隆地方法院被告全國前案紀錄表及臺
    灣高等法院檢察署刑案記錄簡覆表在卷可按；其於有期徒刑執行完畢五年以內，
    再犯有期徒刑以上之本罪，為累犯，應再予加重其刑。
四、原審予以論罪科刑，固非無見。惟查：原審事實欄所載被告犯行有四〔即事實一
    之（一）、（二）、（三）、（四）所載犯行〕，論罪欄載被告所為，係犯刑法
    第三百二十條第一項之竊盜、第三百三十九條之二第一項之由自動付款設備取得
    他人之物罪云云，而對於何項犯行係犯刑法第三百二十條第一項之竊盜罪，何項
    犯行係犯刑法第三百三十九條之二第一項之由自動付款設備取得他人之物罪，則
    未分敘指明，自有未洽。（二）事實一之（三）所為，被告於八十九年十二月二
    十二日上午十一時許，至基隆市○○路一五六號中央信託局以中國信託公司之金
    融卡，由自動提款機，四次輸入其預先知悉之密碼，而盜領丙○○之存款共七萬
    元；九十年一月二日，再以中國信託公司金融卡提款，依相同之手法，三次盜領
    丙○○之存款共五萬元，其以該金融卡提款雖有數次，固因自動提款機對該金融
    卡均有每日每次提款最高額度之限制，故以該金融卡在當日之內，數次將存款提
    出，可認為接續行為。惟其於八十九年十二月二十二日上午十一時許，先以台北
    區中小企業銀行之金融卡，再以中國信託公司之金融卡，由自動提款機提款，復
    於九十年一月二日，再以中國信託公司金融卡提款，三次犯行，於客觀上時間及
    地點可予區分，因時間緊接，觸犯罪構成要件相同之罪名，顯係基於概括之犯意
    為之，為連續犯，以刑法第三百三十九條之二第一項之由自動付款設備取得他人
    之物一罪論為當。原審均論以接續行為，不無違誤。（三）本院審理中檢察官移
    送併辦部分〔即事實一之（五）、（六）、（七）所載犯行，原判決未及審酌，
    亦有未洽。被告未具理由提起上訴，固無足取。惟原判決既有前述可議之處，仍
    屬無可維持，自應由本院予以撤銷改判。爰審酌被告之品行、生活狀況、智識程
    度、犯罪之動機、目的、犯罪所生之危害、犯罪後之態度等一切情狀後，並考量
    被告所供家有傷殘人士而入不敷出；被告於八十九年十二月十日竊盜案發後猶連
    續竊盜等情，量處如主文第二項所示之刑，以資懲儆。扣案之鑰匙一支係共犯林
    志文之男子所有且供行竊之用，併予宣告收。
五、被告經合法傳喚，無正當理由不到庭，爰不待其陳述，逕行判決。
據上論斷，應依刑事訴訟法第三百六十九條第一項前段、第三百六十四條、第二百九
十九條第一項前段、第三百七十一條，刑法第二十八條、第五十六條、第三百二十一
條第一項第一款、第四款、第四十七條、第三十八條第一項第二款，罰金罰鍰提高標
準條例第一條前段，判決如主文。
本案經檢察官沈明彥到庭執行職務。
中    華    民    國      九十    年       八       月      三十一      日
                              臺灣高等法院刑事第二十二庭
                                  審判長法  官  許  正  順
                法  官  林  明  俊
                                        法  官  邱  同  印
右正本證明與原本無異。
不得上訴。
                                        書記官  莊  昭  樹
中    華    民    國      九十    年       九       月        三        日
附錄  本判決論罪科刑法條：
刑法第三百二十條第一項
意圖為自己或第三人不法之所有，而竊取他人之動產者，為竊盜罪，處五年以下有期
徒刑、拘役或五百元以下罰金。
刑法第三百二十一條第一項第一款、第四款
犯竊盜罪而有左列情形之一者，處六月以上五年以下有期徒刑：
一、於夜間侵入住宅或有人居住之建築物、船艦或隱匿其內而犯之者。
四、結夥三人以上而犯之者。


司法院資訊處製作；財團法人民間司法改革基金會備份。
